【裁判字號】    89,易,603
【裁判日期】    891020
【裁判案由】    竊盜
【裁判全文】
臺灣嘉義地方法院刑事判決                          八十九年度易字第六三號
    公  訴  人  臺灣嘉義地方法院檢察署檢察官
    被      告  丙○○
右列被告因竊盜案件，經檢察官提起公訴 (八十九年度偵字第三五一八號)，本院判
決如左：
    主  文
丙○○攜帶兇器、踰越安全設備竊盜，累犯，處有期徒刑捌月。
扣案鐵管鉗、鉗子及十字螺絲起子各壹支，均沒收。
    事  實
一、丙○○於民國（下同）八十七年間因犯賭博罪，經本院判處有期徒刑六月，如易
    科罰金以銀元三百元折算一日確定，於八十八年八月十九日執行完畢。詎仍意圖
    為自己不法之所有，於八十九年四月五日五時二十分許，駕駛車號ＵＦ－九二九
    六號自小客車至嘉義縣太保市○○路○段八三號，趁甲○○所經營之「阿星釣蝦
    場」休息無人看守時，攜帶丙○○所有而足以充當凶器使用之鐵管鉗、鉗子及十
    字螺絲起子各一支，由釣蝦場後方以折彎窗戶鋁條而踰越該安全設備之方式，進
    入該釣蝦場內，持十字螺絲起子撬開破壞櫃台抽屜（毀損部分未經告訴）搜尋財
    物而竊得鑰匙一把，並拆卸釣蝦場內三台電動玩具機內之ＩＣ板共三塊，得手後
    均據為己有並將ＩＣ板置於電動玩具機旁之椅子上，嗣因誤觸場內警示紅外線感
    應器，為前往釣蝦場查看之甲○○發現，丙○○見狀自側門逃逸，逃逸時為乙○
    ○聞悉前往圍捕未果，仍遭逃脫，嗣經報警查獲，並從釣蝦場內扣得右揭犯罪所
    用之鐵管鉗、鉗子及十字螺絲起子各一支。
二、案經嘉義縣警察局水上分局報告臺灣嘉義地方法院檢察署檢察官偵查起訴。
    理  由
一、訊據被告丙○○固坦承右揭時地攜帶兇器經由板開窗戶進入，以起子撬開抽屜、
    取走鑰匙一把、拆下電動玩具ＩＣ板等情不諱（審判卷第十六頁正面），然矢口
    否認涉有右揭竊盜犯行，辯稱：我進去目的只是要破壞ＩＣ板，不是要竊盜，我
    是因賭輸了生氣才如此做（審判卷第十二頁、四七頁正面），並沒有偷洋煙、現
    金（審判卷第四八頁）云云。
二、惟查：被告如何於右揭時地攜帶兇器、踰越安全設備竊盜之事實，業據告訴人甲
    ○○迭於警訊時、偵查及審判中指訴甚詳，並經證人乙○○於警訊及偵查中證述
    情節相符（偵卷第十四、十五頁），且經臺灣嘉義地方法院檢察署檢察官於八十
    九年六月十九日至嘉義市○○路○段八三號「阿星釣蝦場」勘驗，製有勘驗筆錄
    、現場圖各一份在卷可查（偵卷第十二頁），另有現場照片六張附於警訊卷可證
    ，復有扣案鐵管鉗、鉗子及十字螺絲起子各一支附卷可稽。次查：被告折彎窗戶
    鋁條二根後，進入釣蝦場內等情，業經被告於偵查中自白在卷（偵查卷第十六頁
    正面），該處窗戶雖前已遭破壞，然該日離開時尚未被撬開，為被害人甲○○陳
    明在卷（偵卷第十六頁第一行、第十一頁反面第四行），被告雖未破壞該處之窗
    戶，然其折彎鋁條，踰越並爬入窗戶，足使窗戶防閑之安全設備功能喪失，而顯
    有踰越安全設備事實。再查：被告進入釣蝦場內後，以起子撬開、破壞抽屜，並
    將三門抽屜逐一打開並取走鑰匙，此有照片附卷可按（警訊卷編號Ａ、Ｂ照片）
    ，顯有接續搜尋財物之意圖，況被告於拆卸電動玩具之ＩＣ板後，並未加以破壞
    而係置於電動玩具旁，顯有將該ＩＣ板置於自己管領支配狀態下之不法所有意圖
    ，是被告辯以只是要破壞ＩＣ板云云，顯無足採，無非事後卸責之詞，委無足採
    ，本件事證明確，被告加重竊盜犯行堪予認定。
三、核被告丙○○所為係犯刑法第三百二十一條第一項第二款、第三款攜帶兇器、踰
    越安全設備竊盜既遂罪，另公訴人起訴意旨另認被告另有竊取財物、洋煙三十包
    等情，惟查：被害人雖於偵查中陳稱：現金後來有找到，是會計將現金藏在隱匿
    處（偵卷第十一頁正面）、洋煙在櫃檯後面紙箱發現，是會計告訴我有人拿走（
    審判卷第十七頁），是現金未曾為被告移動、洋煙三十包亦未置於被告管領支配
    力之下，此外亦無其它事證證明被告有竊取現金、洋煙之事證，是尚難遽以認定
    被告有竊取現金、洋煙之犯行，附此敘明。另查被告於八十七年間因犯賭博罪，
    經本院判處有期徒刑六月，如易科罰金以銀元三百元折算一日確定，於八十八年
    八月十九日執行完畢。此有臺灣高等法院被告全國前案紀錄表、臺灣嘉義地方法
    院檢察署刑案資料查註紀錄表各一份附卷可稽，被告於五年內再犯有期徒刑以上
    之本罪，為累犯，應依刑法第四十七條之規定加重其刑。爰審酌被告犯罪之動機
    、目的、手段、品行、所受刺激、智識程度、所生危害及犯罪否認犯行之態度等
    一切情狀，量處如主文所示之刑。扣案之鐵管鉗、鉗子及十字螺絲起子各一支，
    係供被告行竊所用之物，且為被告所有，業經被告於警訊中供明可按，爰依刑法
    第三十八條第一項第二款併予宣告沒收。另被告竊得之鑰匙一把，並未扣案，業
    已返還被害人甲○○，此經被害人於警訊中陳明在卷，爰不另為沒收之諭知。
據上論斷，應依刑事訴訟法第二百九十九條第一項前段，刑法第三百二十一條第一項
第二款、第三款、第四十七條、第三十八條第一項第二款，判決如主文。
本案經檢察官林俊良到庭執行職務
中      華      民      國    八十九    年      十      月    二十    日
                                      臺灣嘉義地方法院刑事第一庭
              法  官  蔡  廷  宜
右正本證明與原本無異。
如不服本判決，應於判決送達後十日內，向本院提出上訴狀。
中      華      民      國    八十九    年      十      月    二十    日
                                          書記官  尹  玉  琪
附錄論罪法條：
刑法第三百二十一條
犯竊盜罪而有左列情形之一者，處六月以上五年以下有期徒刑：
一、於夜間侵入住宅或有人居住之建築物、船艦或隱匿其內而犯之者。
二、毀越門扇、牆垣或其他安全設備而犯之者。
三、攜帶兇器而犯之者。
四、結夥三人以上而犯之者。
五、乘火災、水災或其他災害之際而犯之者。
六、在車站或埠頭而犯之者。
前項之未遂犯罰之。


司法院資訊處製作；財團法人民間司法改革基金會備份。
